臺灣臺中地方法院刑事判決
110年度交簡上字第309號
上  訴  人  臺灣臺中地方檢察署檢察官
被      告  黃梓瑋



上列上訴人因被告過失傷害案件，不服本院臺中簡易庭民國110
年11月9日110年度中交簡字第1614號第一審刑事簡易判決（聲請
簡易判決處刑案號：110年度偵字第19743號），提起上訴，本院
管轄之第二審合議庭判決如下：
    主    文
上訴駁回。
    犯罪事實及理由
一、本案經本院合議庭審理結果，認第一審刑事簡易判決認事用
    法及量刑均無不當，應予維持，除補充「被告黃梓瑋於本院
    準備程序及審理時之自白」為證據者外，餘並引用第一審刑
    事簡易判決所載之事實及理由，暨該判決所引自臺灣臺中地
    方檢察署檢察官聲請簡易判決處刑書所載之犯罪事實及證據
    （如附件）。
二、檢察官上訴意旨略以：被告黃梓瑋迄未與告訴人郭昱劭達成
    民事和解，且告訴人因本次車禍，受有左鎖骨閉鎖性骨折、
    左肩（上訴書誤載為右肩）及右膝擦傷之傷害，對告訴人之
    身心造成相當之影響，原審判決以被告因過失傷害犯行，判
    處拘役50日，如易科罰金，以新臺幣（下同）1仟元折算1日
    ，顯然失之輕縱，有違罪刑相當原則，難對被告收懲儆之效
    ，爰提起上訴，請求將原判決撤銷，更為適當合法之判決。
三、按量刑之輕重，係屬法院得依職權自由裁量之事項，苟於量
    刑時，已依行為人之責任為基礎，並斟酌刑法第57條所列情
    狀，而未逾越法定範圍，又未濫用其職權，即不得遽指為違
    法（最高法院98年度台上字第6660號判決意旨參照）；且在
    同一犯罪事實與情節，如別無其他加重或減輕之原因，下級
    審法院量定之刑，亦無過重或失輕之不當情形，則上級審法
    院對下級審法院之職權行使，原則上應予尊重（最高法院85
    年度台上字第2446號判決參照）。是法官於個案審判時，依
    個案情節加以審酌量刑，倘無裁量濫用情事，要難謂其有違
    法、不當之處。查，原審簡易判決以被告犯過失傷害罪事證
    明確，且被告於肇事後，尚未經有偵查權之公務員發覺前，
    主動向前往處理之警員承認為肇事人，自首而接受裁判，依
    刑法第62條前段規定減輕其刑，復審酌被告未能善盡注意義
    務，致釀本案事故，使告訴人受有左鎖骨閉鎖性骨折、左肩
    及右膝擦傷之傷害，並考量被告犯後坦承犯行，態度尚可，
    及衡以被告自陳之教育程度、職業、家庭經濟狀況、與告訴
    人調解後因調解條件差距過大致未能成立、過失責任比例等
    一切情狀，適用刑事訴訟法第449條第1項、第3項、第454條
    第2項、刑法第284條前段等規定，判決被告犯過失傷害罪，
    處拘役50日，如易科罰金，以1仟元折算1日。顯見原審判決
    量刑時，已斟酌考量被告所受傷勢及未與告訴人調解成立等
    情，且本院核原審判決之認事用法，並無違法、不當之處，
    量刑亦未逾越法律所規定之範圍，而屬妥適，與罪刑相當原
    則無悖。又被告雖尚未與告訴人達成民事和解，然告訴人已
    另提起刑事附帶民事訴訟，則告訴人仍可經由民事訴訟請求
    被告負損害賠償之責，應無再以此為由，加重被告刑期之必
    要。是檢察官猶執原審判決業已斟酌考量之被告未與告訴人
    達成民事和解及本件車禍對告訴人所造成之傷害為理由提起
    上訴，並無理由，應予駁回。　　
據上論斷，應依刑事訴訟法第455條之1第1項、第3項、第373條
、第368條，判決如主文。
本案經檢察官郭景銘聲請簡易判決處刑，檢察官劉志文提起上訴
，檢察官劉世豪到庭執行職務。
中    華    民    國    111    年    3    月    31    日
                  刑事第十一庭 審判長法 官  曹錫泓
                                     法 官  許曉怡
                                     法 官  蔡汎沂
以上正本證明與原本無異。
不得上訴。
                                     書記官  張雅如
中　　華　　民　　國　　111 　年　　4 　　月　　1 　　日
附錄本案論罪科刑法條：
刑法第284條
因過失傷害人者，處1年以下有期徒刑、拘役或10萬元以下罰金
；致重傷者，處3年以下有期徒刑、拘役或30萬元以下罰金。
附件：      
臺灣臺中地方法院刑事簡易判決
110年度中交簡字第1614號
聲  請  人  臺灣臺中地方檢察署檢察官
            黃梓瑋　男　（民國00年0月00日生）
　　　　　　　　　　身分證統一編號：Z000000000號
　　　　　　　　　　住彰化縣○○鎮○○路0段000巷○000○0
　　　　　　　　　　號
上列被告因過失傷害案件，經檢察官聲請以簡易判決處刑（110
年度偵字第19743號），本院判決如下：
    主      文
黃梓瑋犯過失傷害罪，處拘役伍拾日，如易科罰金，以新臺幣壹
仟元折算壹日。
    事實及理由
一、本件犯罪事實及證據，除下列事項應予補充更正外，餘均引
    用檢察官聲請簡易判決處刑書之記載（如附件）。
　㈠犯罪事實欄一有關「本應注意」之文字，應予補充更正為「
    本應注意左轉彎時，應先顯示車輛前後之左邊方向燈光，或
    由駕駛人表示左臂平伸，手掌向下之手勢，且應注意」之文
    字。
　㈡犯罪事實欄一有關「右肩」之文字，應予補充更正為「左肩
    」之文字。
二、論罪科刑：
  ㈠核被告黃梓瑋所為，係犯刑法第284條前段之過失傷害罪。
  ㈡被告於肇事後，尚未經有偵查權之公務員發覺前，主動向前
    往處理之警員承認為肇事人，自首而接受裁判，有臺中市政
    府警察局道路交通事故肇事人自首情形紀錄表在卷可憑（偵
    卷第53頁），爰依刑法第62條前段規定，減輕其刑。
  ㈢爰審酌被告未能善盡注意義務，致釀本案事故，使告訴人郭
    昱劭受有前揭傷害，顯缺乏尊重用路人生命、身體安全之觀
    念，行為實屬不該；惟考量被告犯後坦承犯行，態度尚可；
    另衡以被告自陳之教育程度、職業、家庭經濟狀況（偵卷第
    17頁）、與告訴人調解後因調解條件差距過大致未能成立、
    過失責任比例等一切情狀，量處如主文所示之刑，併諭知易
    科罰金之折算標準，以資懲儆。
三、依刑事訴訟法第449條第1項前段、第3項、第454條第2項，
    逕以簡易判決處刑如主文。
四、如不服本判決，得於收受判決書送達後20日內，以書狀敘述
    理由（須附繕本），經本庭向本院管轄第二審之合議庭提起
    上訴。
五、本案經檢察官郭景銘聲請以簡易判決處刑。
中　　華　　民　　國    110    年    11    月    9    日
　　              臺中簡易庭  法  官  黃震岳
以上正本證明與原本無異。
告訴人或被害人如不服判決，應備理由具狀向檢察官請求上訴，
上訴期間之計算，以檢察官收受判決正本之日期起算。
                              書記官  黃俞婷
中　　華　　民　　國    110    年    11    月    9    日

附錄法條：
中華民國刑法第284條
因過失傷害人者，處1年以下有期徒刑、拘役或10萬元以下罰金
；致重傷者，處3年以下有期徒刑、拘役或30萬元以下罰金。
【附件】
臺灣臺中地方檢察署檢察官聲請簡易判決處刑書                                                  止股
                                    110年度偵字第19743號
　　被　　　告　黃梓瑋　男　35歲（民國00年0月00日生）
　　　　　　　　　　　　住彰化縣○○鎮○○路0段000巷○00
　　　　　　　　　　　　0○0號
　　　　　　　　　　　　國民身分證統一編號：Z000000000號
上列被告因過失傷害案件，已經偵查終結，認宜聲請以簡易判決
處刑，茲將犯罪事實及證據並所犯法條分敘如下：
　　　　犯罪事實
一、黃梓瑋於民國109年10月22日1時30分許，駕駛車牌號碼000-
    0000號租賃小客車，沿臺中市西屯區西屯路由東往西方向行
    駛，行經西屯路與弘孝路交岔路口，欲左轉彎至弘孝路，本
    應注意轉彎車應讓直行車先行，並應看清無來往車輛，始得
    左轉彎，依當時天候晴、夜間有照明、路面乾燥、無缺陷、
    無障礙物、視距良好，又無不能注意之情事，竟疏未注意及
    此，顯示該車之右方向燈右偏行駛，復驟然左轉彎，適郭昱
    劭乘坐徐澤民所騎乘之車牌號碼000-000號普通重型機車，
    亦沿同向路段直行至該路口，兩車碰撞，郭昱劭、徐澤民人
    車倒地，郭昱劭因而受有左鎖骨閉鎖性骨折、右肩及右膝擦
    傷之傷害。黃梓瑋肇事後，犯罪偵查機關未發覺前，主動向
    到場處理之員警自首，即陳明其為肇事者並願接受裁判。
二、案經郭昱劭訴由臺中市政府警察局第六分局報告偵辦。
　　　　證據並所犯法條
一、證據清單及待證事實：
編號 證據名稱 待證事實 1 被告黃梓瑋於警詢時及本署偵查中之自白。 被告坦承於前揭時、地駕駛該租賃小客車，與告訴人郭昱劭乘坐之機車碰撞，致告訴人受傷之事實。 2 證人即告訴人於警詢時及偵查中之指證。 全部犯罪事實。 3 證人徐澤民於警詢時之證述。 被告駕駛車輛在其前方，突然往左，其無法反應閃避。 4 臺中榮民總醫院診斷證明書1張。 告訴人受有前揭傷害之事實。 5 路口監視器錄影擷取畫面、光碟1片、道路交通事故現場圖、調查報告表㈠、㈡、補充資料表、談話紀錄表2份、現場與車損照片、車號查詢汽（機）車資料各1份、臺中市車輛行車事故鑑定委員會中市車鑑0000000案鑑定意見書。 被告駕駛租賃小客車，行至設有行車管制號誌交岔路口，顯示右方向燈右偏行駛於先，復驟然左轉彎未讓告訴人所乘直行之機車先行，為肇事原因。 
二、核被告所為，係犯刑法第284條前段之過失傷害罪嫌。被告
    肇事後，犯罪偵查機關未發覺前，即主動向到場處理之員警
    自承其為肇事者，並願接受裁判，此有臺中市政府警察局道
    路交通事故肇事人自首情形紀錄表1紙附卷足參，核與自首
    要件相符，依刑法第62條前段規定，得減輕其刑。
三、依刑事訴訟法第451條第1項聲請逕以簡易判決處刑。
　　此　  致
臺灣臺中地方法院
中　　華　　民　　國　 110　　年　　8   　月　　19  　日
　　　　　　　　　　　　　　　檢　察　官　郭景銘
本件正本證明與原本無異 
中　　華　　民　　國　 110　  年　  8     月　  25    日
                              書  記  官  劉振陞